# 业绩承诺期满后的

提问人：flamehaze34 时间：2022-04-20 11:46:54
陈版主，您好！
在业绩承诺期间，公司就业绩补偿承诺相应的或有对价确认了交易性金融资产。请问业绩承诺期结束，或者在合同约定的业绩补偿结算日，是否需要将该交易性金融资产予以终止确认，即重分类为其他应收款，重分类之后按照摊余成本计量？
谢谢！

回答人：chenyiwei
可以这样理解。但该项账务调整的日期并非业绩承诺期结束日。由于实务操作中在业绩承诺期结束后，核实实际业绩情况、就补偿款金额和补偿方式达成一致意见等均需时间，故应当是上市公司和补偿义务人在就补偿款金额和补偿方式达成一致意见时才从交易性金融资产转为其他应收款。后续按照预期损失模型计提坏账准备。